# 房地产开发商销售及回购共有产权会计处理

提问人：laienya 时间：2021-04-26 16:23:44
请教陈版主：
业务背景：
高新区国企 单 位位，开，开 发 建建 设 人才共有 产权 房房，开，开 发 房房 产专门销 售售 给满 足足 “ 高新区人才 ” 条件的条件的 购买 者者（（根据《根据《高新区产业人才共有产权住房管理实施办法（试行）（修订）》（以下简称《办法》）的规定，甲公司将所开发的A小区销售给购房者（以下简称“乙方”）。）房地产开发商与购买者签订普通商品房销售合同，
并同时签订《《商品房买卖合同》补充协议之产权共有补充约定》（以下简称“补充协议”），根据协补充协议第七条：乙方同意，自购买该房产后不满五年终止在高新区工作的，所购房产不得上市交易，甲方有权按乙方原购房价格及已付购买款的利息予以回购，利率按照回购时银行一年期定期存款利率计算：乙方办理银行或住房公积金贷款的，则支付乙方已付相应贷款利息；购买该房产后满五年不满十年，乙方终止在高新区工作的，所购该房产可上市交易，甲方有权按市场价格优先回购（协议约定为有权，非有义务）；如果该房产上市交易的，甲乙双方按所持产权份额分配收益。
1 、甲公司在确认销售共有产权房销售收入的时点是否应考虑回购条款约定，即应考虑购买者满 5 年，公司无需行使回购权利的时候方可确认此类房产的销售收入。
2 、此类业务是否可比照附有销售退回条件的商品销售(若可比照 主要考虑及参考依据是？），即应该在销售此类共有产权房时，合理估计回购可能性且确认与回购相关负债的金额，在做估计的时候应当考虑哪些因素？
3 、此类业务是否可把销售和回购看作两项业务，即按普通商品房销售满足收入确认条件时确认 商品房销售收入，在实际行使回购权利时以新购入房屋计入存货处理？
万分感谢!

回答人：chenyiwei
这种情况首先要考虑：因购房者在本区工作不满 10 年而收回房屋或者分享收益，是本企业的一项权利还是义务（即，本企业有无这方面的选择权，从而可以仅在对本企业有利的情况下才行使该项权利）？历史上（或者在可预期的将来）出现这种情况是否预计仅为罕见的情形？
总体上，倾向于按照新收入准则第三十八条“售后回购交易”的相关原则处理。